臺灣臺北地方法院民事簡易判決
111年度北簡字第626號
原      告  汪思貝  
訴訟代理人  葉千瑞律師
被      告  崔善茵  
上列當事人間請求損害賠償事件，於中華民國111年4月6日言詞
辯論終結，本院判決如下：
　　主      文
被告應給付原告新臺幣參拾萬元，及自民國一百一十年十二月十
四日起至清償日止，按年息百分之五計算之利息。
原告其餘之訴駁回。
訴訟費用由被告負擔新臺幣參仟貳佰肆拾元，餘新臺幣貳仟壹佰
陸拾元由原告負擔。
本判決第一項得假執行；但被告如以新臺幣參拾萬元預供擔保，
得免為假執行。
原告其餘假執行之聲請駁回。 
    事實及理由要領
一、按因侵權行為涉訟者，得由行為地之法院管轄，民事訴訟法
    第15條第1 項定有明文。查本件侵權行為地為臺北市中山區
    ，本院自有管轄權。又被告經合法通知，未於言詞辯論期日
    到場，查無民事訴訟法第386條所列各款情事，應准原告之
    聲請，由其一造辯論而為判決，合先敘明。
二、原告主張：原告與訴外人吳永傑於民國107年11月26日登記
    結婚，兩人感情和睦。訴外人吳永傑於台北市工作，被告與
    訴外人吳永傑為公司同事關係，惟被告明知訴外人吳永傑仍
    有婚姻關係下，主動積極向訴外人吳永傑頻頻示愛，並開始
    持續頻繁於公司附近幽會、甚至數次與訴外人吳永傑發生性
    行為，依兩人臉書對話紀錄，兩人發生通姦行為之次數一周
    至少1次，被告破壞原告與訴外人吳永傑之家庭和諧猶不滿
    足，不但要求訴外人吳永傑與原告離婚，甚至以臉書帳號「
    甲○○」以私人訊息傳送訴外人吳永傑之上身裸照與私人訊息
    予原告:「現在還你了好好珍惜啊」、「你老公的技術真好
    怎麼都會」等對話內容後，經原告一再追問訴外人吳永傑，
    吳永傑方才向原告坦承與被告之婚外情發生始末。被告明知
    訴外人吳永傑為原告之配偶，卻仍介入原告與訴外人吳永傑
    之婚姻生活，致原告之婚姻出現重大裂痕。被告與訴外人吳
    永傑間不正常之婚外男女關係，侵害原告基於配偶關係之身
    分法益而情節重大，原告因此受有非財產上之損害，爰依民
    法第184條第1項前段、後段、第195條第3項準用同條第1項
    規定，請求被告應對原告負損害賠償責任。並聲明：被告應
    給付原告50萬元，及自起訴狀繕本送達翌日起至清償日止，
    按年息5%計算之利息；願供擔保，請准許宣告假執行。
三、按故意或過失，不法侵害他人之權利者，負損害賠償責任；
    故意以背於善良風俗之方法，加損害於他人者亦同。不法侵
    害他人之身體、健康、名譽、自由、信用、隱私、貞操、或
    不法侵害其他人格法益而情節重大者，被害人雖非財產上之
    損害，亦得請求賠償相當之金額。前2項規定，於不法侵害
    他人基於父、母、子、女或配偶關係之身分法益而情節重大
    者，準用之，民法第184條第1項、第195條第1項前段、第3
    項分別定有明文。次按婚姻係以夫妻之共同生活為其目的，
    配偶應互相協力保持其共同生活之圓滿安全及幸福，而夫妻
    互守誠實，係為確保其共同生活之圓滿安全及幸福之必要條
    件，故應解為配偶因婚姻契約而互負誠實之義務，配偶之一
    方行為不誠實，破壞共同生活之圓滿安全及幸福者，即為違
    反因婚姻契約之義務而侵害他方之權利(最高法院55年台上
    字第2053號裁判意旨參照）。是以所謂配偶權，指配偶間因
    婚姻而成立以互負誠實義務為內容的權利。如明知為他人配
    偶卻故與之交往，其互動方式依社會一般觀念，已足以動搖
    婚姻關係所重應協力保持共同生活圓滿安全幸福之忠實目的
    時，即有以違背善良風俗之方法，加損害於他人之故意，茍
    配偶確因此受非財產上之損害即精神上痛苦，自亦得依法請
    求賠償。
四、經查，原告主張之事實，業經其提出被告臉書帳號私訊內容
    截圖影本為證(見本院卷第19至25頁、29至55頁)，觀諸上開
    對話內容略以「（2019年12月12日使用臉書帳號甲○○）被告
    ：謝謝你老公借我一年(後附有訴外人吳永傑裸露上身睡覺
    之圖片）、現在還你了好好珍惜啊；（2020年7月16日使用
    其女兒之臉書帳號暱稱為「楊妍妍」)吳永傑（下稱吳）：
    我就說我要回家陪老婆 你不讓我回家不是嗎不然就把事情
    讓我老婆知道不是嗎……我有說我不會跟我老婆離婚、被告：
    我知道ㄚ但50歲內怎樣？吳：兩次阿……我不可能在跟你發生
    關係了；被告：請問我有拿刀拿槍逼你嗎？請問你都沒自己
    約過嗎？怎麼叫不是知味？！不是知味可以每個禮拜嗎?……
    怎麼叫做發生任何性關係！！」等語，由前揭對話內容可知
    被告明知吳永傑有配偶，卻仍與吳永傑間有親密之關係，甚
    至發生性行為，已逾越正常男女交往之分際，且被告經合法
    通知未於言詞辯論期日到場爭執，亦未提出書狀作何聲明或
    答辯，自堪信原告之主張為真實。是被告既明知原告與其配
    偶間之婚姻關係，仍基於男女之情與原告之配偶交往，並多
    次發生性關係，依常情已非社會容忍之普通社交往來而達不
    法侵害原告基於家庭及婚姻圓滿生活等人格法益之程度，揆
    諸上開裁判意旨，被告破壞原告與吳永傑之婚姻共同生活之
    圓滿安全及幸福、侵害原告基於配偶身分法益，且衡其情節
    實屬重大，原告主張其精神上因此受有損害，被告應依民法
    第184條第1項、第195條等規定，對原告負非財產上損害賠
    償責任，自屬有據。
五、次按不法侵害他人之人格權，被害人受有非財產上損害，請
    求加害人賠償相當金額之慰撫金時，法院對於慰撫金之量定
    ，應斟酌實際加害情形、所造成之影響、被害人所受精神上
    痛苦之程度、雙方之身分、地位、經濟狀況及其他各種情形
    ，以核定相當之數額（最高法院47年台上字第1221號、51年
    台上字第223號裁判意旨參照）。而身分法益與人格法益同
    屬非財產法益，依同一理由，上開最高法院有關人格法益受
    侵害而酌定慰撫金之標準，自得為本件衡量因身分法益受侵
    害所生損害賠償金額之參考。揆諸前揭說明，被告之行為已
    造成原告精神上之痛苦甚鉅，已如前述，本院審酌被告加害
    情形、原告所受精神上痛苦之程度、兩造之學歷、身分、地
    位及經濟狀況等一切情狀，認原告請求給付精神慰撫金應以
    300,000元為適當，逾此範圍之請求，則不能准許。
五、綜上所述，原告依侵權行為之法律關係，請求被告給付300,
    000元，及自起訴狀繕本送達翌日即110年12月14日起至清償
    日止，按週年利率5%計算之利息，為有理由，應予准許。逾
    此範圍之請求為無理由，應予駁回。又此部分之訴既經駁回
    ，原告假執行之聲請即失所附麗，自應併予駁回。
六、本件事證已臻明確，兩造其餘之攻擊或防禦方法及未經援用
    之證據，經本院斟酌後，認為均不足以影響本判決之結果，
    爰不逐一詳予論駁，併予敘明。　　　　　　　　
七、本件原告勝訴部分，係就民事訴訟法第427條適用簡易程序
    所為被告敗訴之判決，依同法第389條第1項第3款規定，應
    依職權宣告假執行。並依同法第392條第2項規定，依職權宣
    告被告於預供擔保後，得免為假執行。
八、訴訟費用負擔之依據：民事訴訟法第79條。本件訴訟費用額
    ，依後附計算書確定如主文所示金額。
中　　華　　民　　國　　111 　年　　4 　　月　　27　　日
                  臺灣臺北地方法院臺北簡易庭
                              法  官　李宜娟
以上正本係照原本作成。
如不服本判決，應於判決送達後20日內向本庭提出上訴狀。（須
按他造當事人之人數附繕本）。如委任律師提起上訴者，應一併
繳納上訴審裁判費。
中　　華　　民　　國　　111 　年　　4 　　月　　27　　日
　　　　　　　　　　　　　　  書記官　官逸嫻

計　　算　　書
項　　　　目             金　額（新臺幣）    　　備　註
第一審裁判費   　 　　   5,400元
合　　　　計　　　       5,400元　

訴訟費用由被告負擔3,240元（300,000/500,000×5,400）、原告
負擔2,160元（5,400-3,240）。